【裁判字號】    97,訴,631
【裁判日期】    970430
【裁判案由】    毒品危害防制條例
【裁判全文】
臺灣基隆地方法院刑事判決               97年度訴字第631號
公  訴  人  臺灣基隆地方法院檢察署檢察官
被      告  甲○○
                    （現另案於臺灣基隆監獄執行中）
上列被告因違反毒品危害防制條例案件，經檢察官提起公訴（97
年度毒偵字第679 號），被告就被訴事實為有罪之陳述，本院合
議庭裁定由受命法官獨任進行審判，經改依簡式審判程序審理後
判決如下：
    主  文
甲○○施用第一級毒品，累犯，處有期徒刑柒月。扣案之第一級
毒品海洛因（驗餘淨重零點壹肆柒公克）併同難以析離之包裝袋
壹只，均沒收銷燬之；又扣案之注射針筒壹支，沒收之。
    事  實
一、甲○○前因施用毒品案件，經本院裁定送觀察勒戒後，認有
    繼續施用毒品之傾向，再經本院裁定送強制戒治，於民國93
    年11月19日執行期滿，由臺灣基隆地方法院檢察署檢察官以
    93年度戒毒偵字第65號為不起訴處分確定。又因施用第一級
    毒品案件，經臺灣高等法院於94年9 月13日以94年度上訴字
    第2175號判決，判處有期徒刑8 月確定。另因詐欺案件，經
    本院於94年8 月8 日以94年度訴字第370 號判決，判處有期
    徒刑4 月確定。又因竊盜案件，經本院於94年7 月20日以94
    年度易字第271 號判決，判處有期徒刑7 月確定。其因上開
    3 案件所處之有期徒刑，嗣經臺灣高等法院於95年3 月7 日
    以95年度聲字第240 號裁定，合併定應執行有期徒刑1 年5
    月確定。再因施用第二級毒品案件，經本院於95年5 月25日
    以95年度基簡字第461 號判決，判處有期徒刑5 月確定。復
    因贓物案件，經本院於95年4 月13日以95年度基簡字第184
    號判決，判處有期徒刑5 月確定。再因違反商業會計法案件
    ，經臺灣臺北地方法院於96年3 月30日以96年度訴字第263
    號判決，判處有期徒刑5 月確定。其因上開3 案件所處之有
    期徒刑，嗣經臺灣臺北地方法院於96年7 月30日以96年度聲
    減字第613 號裁定予以減刑，並合併定應執行有期徒刑7 月
    確定，而於96年7 月25日易科罰金執行完畢。復因竊盜案件
    ，經本院於96年11月13日以96年度基簡字第1241號判決，判
    處有期徒刑4 月確定。又因竊盜案件，經本院於96年12月13
    日以96年度基簡字第1381號判決，判處有期徒刑4 月確定。
    其現入監接續執行上開有期徒刑4月、4月中。
二、詎甲○○猶未戒斷毒癮，於強制戒治期滿後之5 年內，復基
    於施用第一級毒品海洛因之犯意，於97年3 月1 日下午4 時
    許，在基隆市○○○路某公共廁所內，以將第一級毒品海洛
    因摻水注射針筒，再施打入身體之方式，施用第一級毒品海
    洛因1 次。嗣因其另案遭通緝，為警於97年3 月2 日下午2
    時40分許，在基隆市○○區○○路49巷內緝獲，並扣得第一
    級毒品海洛因（驗餘淨重0.147 公克）1 包，及其所有供施
    用第一級毒品海洛因用之注射針筒1 支。
三、案經基隆市警察局移送臺灣基隆地方法院檢察署檢察官偵查
    後起訴。
    理  由
壹、程序事項
    本件被告甲○○所犯者非為死刑、無期徒刑、最輕本刑為3
    年以上有期徒刑之罪或高等法院管轄第一審案件，其於準備
    程序進行中，先就被訴事實為有罪之陳述，經告知其簡式審
    判程序之旨，並聽取公訴人、被告之意見後，本院業已依刑
    事訴訟法第273 條之1 第1 項之規定，裁定由受命法官獨任
    以簡式審判程序進行本案之審理。
貳、實體事項
一、上開事實，業據被告於檢察官偵訊及本院審理時坦承在卷，
    且其為警查獲時所採集之尿液送驗結果，呈嗎啡及可待因之
    陽性反應，有台灣尖端先進生技醫藥股份有限公司濫用藥物
    檢驗報告1 紙附卷可稽，復有第一級毒品海洛因（驗餘淨重
    0.147公克）1包及注射針筒1 支扣案可佐，被告之自白核與
    事實相符，可以採信。又被告前因施用毒品案件，經執行強
    制戒治後，於93年11月19日執行期滿等情，有臺灣高等法院
    被告前案紀錄表在卷可參，被告於強制戒治執行完畢釋放後
    之5 年內，再犯施用第一級毒品之犯行洵堪認定，應依法論
    科。
二、查海洛因係毒品危害防制條例第2 條第2 項第1 款所定之第
    一級毒品，被告於強制戒治執行完畢釋放後之5 年內，再施
    用第一級毒品海洛因之行為，核係犯毒品危害防制條例第10
    條第1 項之施用第一級毒品罪。被告因施用而持有第一級毒
    品海洛因之低度行為，應為施用第一級毒品之高度行為所吸
    收，不另論罪。又被告前曾受如事實欄所示有期徒刑之執行
    完畢，有臺灣高等法院被告前案紀錄表在卷可憑，其於有期
    徒刑執行完畢後之5 年內，再犯本件有期徒刑以上之罪，為
    累犯，應依法加重其刑。爰審酌被告犯罪之動機、曾有施用
    毒品之前科仍不知戒除，惟犯罪後坦承犯行，且所犯之施用
    毒品犯行乃戕害自己身心健康，並未危及他人等一切情狀，
    量處如主文所示之刑。扣案之白色粉末1 包（驗餘淨重0.14
    7 公克），內含有第一級毒品海洛因成分，有交通部民用航
    空局航空醫務中心航藥鑑字第0971493 號毒品鑑定書1 紙在
    卷可憑，應併同難以析離之包裝袋1 只，均依毒品危害防制
    條例第18條第1 項前段宣告沒收銷燬之。再扣案之注射針筒
    1 支係被告所有，供其施用第一級毒品海洛因之用，亦據被
    告供承在卷，爰依刑法第38條第1 項第2 款宣告沒收之。
據上論斷，應依刑事訴訟法第273條之1第1項、第299條第1 項前
段，毒品危害防制條例第10條第1 項、第18條第1 項前段、第23
條第2 項，刑法第11條、第47條第1 項、第38條第1 項第2 款，
判決如主文。
本案經檢察官乙○○到庭執行職務。
中    華    民    國    97    年    4    月    30    日
                  刑事第一庭法  官   劉桂金
以上正本證明與原本無異。
如不服本判決應於收受本判決後10日內向本院提出上訴書狀，其
未敘述上訴理由者，並得於提起上訴後10日內向本院補提理由書
狀（均須按他造當事人之人數附繕本）「切勿逕送上級法院」。
中    華    民    國    97    年    4    月    30    日
                            書記官   鄧順生
附錄論罪法條：
毒品危害防制條例第10條第1項
施用第一級毒品者，處 6 月以上 5 年以下有期徒刑。


司法院資訊處製作；財團法人民間司法改革基金會備份。
